臺灣板橋地方法院刑事判決　　　　　　　　　　　　九十三年度訴字第一九三二號
　　公　訴　人　臺灣板橋地方法院檢察署檢察官
　　被　　　告　甲○○
右列被告因違反毒品危害防制條例案件，經檢察官聲請簡易判決處刑（九十三年度毒
偵字第二二二０號）及本院依職權調取九十三年度訴字第一四九四號案卷併辦改依通
常程序審理，被告於準備程序就被訴事實為有罪之陳述，經本院合議庭裁定由受命法
官獨任進行簡式審判程序，本院判決如左：
    主  文
甲○○連續施用一級毒品，累犯，處有期徒刑捌月。扣案海洛因合計淨重零點肆柒公
克沒收銷燬，其包裝袋共貳只、注射針筒貳支、橡皮管壹條均沒收。
    事  實
一、甲○○前因違反肅清煙毒條例案件，先後經本院以八十二年訴字第一五二七號、
    八十二年訴字第二七三七號判決各判處有期徒刑三年二月及三年八月確定，經合
    併執行，於民國八十五年二月二十三日假釋，八十九年七月十一日因假釋縮刑期
    滿，假釋未經撤銷所餘刑期視為執行完畢。而其又因施用毒品案件，經本院依檢
    察官聲請以八十九年度毒聲字第五二五六號裁定移送觀察勒戒，因有繼續施用毒
    品傾向，而由本院依檢察官聲請以八十九度毒聲字第五五四０號裁定令入戒治處
    所施以強制戒治，復因戒治成效合格，經本院依檢察官聲請以九十年度毒聲字第
    八五一號裁定停止戒治，所餘戒治期間並付保護管束，甲○○於九十年三月十三
    日出所開始執行保護管束，惟其竟於保護管束期間，未能依規定報到，經本院依
    檢察官聲請以九十年度毒聲字第三四七七號裁定撤銷停止戒治，令入戒治處所施
    以強制戒治，自九十年十月三十日再度入戒治所執行，於九十一年五月七日強制
    戒治期滿執行完畢，由台灣板橋地方法院檢察署於九十二年四月二日以九十二年
    度戒毒偵字第一０九號不起訴處分確定。詎其不知悔改，復基於施用第一級毒品
    海洛因之概括犯意，自九十二年六月間某日起至九十三年一月十三日止，在位於
    臺北縣板橋市○○○路一巷三四號之住處，以先將適量第一級毒品海洛因加
    水調和，再利用針筒注射至身體內之方式，連續施用海洛因多次。嗣於九十三年
    一月十三日十三時四十分許，為警在其上址住處查獲，並扣得甲○○所有供施用
    之海洛因乙袋（淨重零點三公克）及施打海洛因所用之注射針筒二支、橡皮管乙
    條。而其經檢察官准予限制住居釋回後，又承前施用第一級毒品毒品海洛因之概
    括犯意，自九十三年二月間某日起至同年五月八日早上九時止，在臺北縣板橋市
    ○○○路一００巷三四號住處及南雅東路批發市埸內，以同上方式連續施用海洛
    因多次（平均間隔二日至二日半施用乙次），為警於九十三年五月八日二十時三
    十分許，在臺北縣板橋市○○路○段三一九號前查獲，並扣得其持有供施用海洛
    因乙袋（驗後淨重零點一七公克）。
二、案經臺北縣政府警察局板橋分局報請臺灣板橋地方法院檢察署檢察官偵查起訴及
    本院依職權調取九十三年度訴字第一四九四號案卷併辦。
    理  由
一、右開犯罪事實業經被告甲○○於偵訊及審理時坦承不諱，並有為警查獲被告所有
    供施用之海洛因共二袋（乙袋淨重零點三公克，另乙袋驗後淨重零點一七公克，
    見法務部調查局九十三年六月十六日調科一字第六０００八三六七號鑑定通知書
    ）及施打海洛因所用之注射針筒二支、橡皮管乙條等物扣案足資佐證。而被告兩
    度為警查獲後所採尿液檢體經送臺灣檢驗科技股份有限公司以酵素免疫分析法、
    氣相層析質譜儀分析法檢驗結果，均呈毒品海洛因代謝物嗎啡陽性反應無誤，有
    該公司於九十三年二月二日、九十三年五月二十日出具之濫用藥物尿液檢驗報告
    書附卷可稽，是以被告自白查與事實相符，本件事證明確，被告犯行堪以認定。
二、查被告曾因施用毒品案件，經本院依檢察官聲請以八十九年度毒聲字第五二五六
    號裁定移送觀察勒戒，因有繼續施用毒品傾向，而由本院依檢察官聲請以八十九
    度毒聲字第五五四０號裁定令入戒治處所施以強制戒治，復經本院依檢察官聲請
    以九十年度毒聲字第八五一號裁定停止戒治，所餘戒治期間並付保護管束，甲○
    ○於九十年三月十三日出所開始執行保護管束，惟其竟於保護管束期間，未能依
    規定到署報到，經本院依檢察官聲請以九十年度毒聲字第三四七七號裁定撤銷停
    止戒治，令入戒治處所施以強制戒治，自九十年十月三十日再度入戒治所執行，
    於九十一年五月七日強制戒治期滿執行完畢，由台灣板橋地方法院檢察署於九十
    二年四月二日以九十二年度戒毒偵字第一０九號不起訴處分確定，有上開不起訴
    處分書電腦系統查詢列印本、臺灣高等法院被告全國前案紀錄表在卷可憑，依毒
    品危害防制條例第二十三條第二項規定，核被告所為係犯同條例第十條第一項施
    用第一級毒品罪。而因施用海洛因易有成癮性，被告所犯之罪罪名與犯罪方式相
    同，顯係基於概括犯意所為，應依連續犯例以犯一毒品危害防制條例第十條第一
    項之施用第一級毒品罪論處，並加重其刑。至被告持有第一級毒品海洛因之低度
    行為則為施用之高度行為所吸收，不另論罪。被告自九十二年六月間某日起至九
    十三年一月十三日止之連續施用第一級毒品海洛因犯行，雖未經檢察官於本案聲
    請簡易判決處刑書內敘明，但此部分與被告原被訴施用第一級毒品罪行間有連續
    犯裁判上一罪關係，經本院職權調取九十三年度訴字第一四九四號案卷併辦查明
    屬實，仍為起訴效力所及，本院自應併予審究。
三、按被告前因違反肅清煙毒條例案件，先後經本院以八十二年訴字第一五二七號、
    八十二年訴字第二七三七號判決分別判處有期徒刑三年二月及三年八月確定，經
    合併執行，於八十五年二月二十三日假釋，八十九年七月十一日因假釋縮刑期滿
    ，假釋未經撤銷所餘刑期視為執行完畢，有臺灣高等法院被告全國前案紀錄表可
    稽，其於有期徒刑執行完畢後五年內再犯本件有期徒刑以上之罪，為累犯，應依
    刑法第四十七條之規定遞加重其刑。而被告施用海洛因雖屬戕害己身，但施用海
    洛因後，有短暫興奮及欣快感，而隨之而來卻會陷入困倦狀態，長期使用會產生
    耐藥性及心理、生理依賴性，即需增加劑量始可達到主觀相同效果，一旦停止使
    用，除產生戒斷反應外，易伴有心理之渴藥性，導致施用者無法控制自身行為。
    本院審酌上情及被告有施用毒品之前案戒治紀錄，竟再施用毒品海洛而犯本罪，
    核其行為對社會秩序具有危害性、暨其施用期間、犯罪後能坦承犯行之態度等一
    切情狀，量處如主文所示之刑，以資懲儆。扣案海洛因各淨重零三公克、零點一
    七公克為第一級毒品，應依毒品危害防制條例第十八條第一項前段諭知沒收銷燬
    （化驗用盡之海洛因，因已滅失，無庸諭知沒收銷燬），至其包裝袋共二個及被
    告施打海洛因所用之注射針筒二支、橡皮管乙條，則為被告所有供犯本罪所用之
    物，併依刑法第三十八條第一項第二款宣告沒收。
四、本件被告係被訴犯毒品危害防制條例第十條第一項所定五年以下、六月以上有期
    徒刑之施用第一級毒品罪，其於本院行準備程序時對上開被訴事實為有罪之陳述
    ，經受命法官告以簡式審判程序之旨，並聽取檢察官、被告意見後，由本院合議
    庭裁定由受命法官獨任進行簡式審判程序，末此敘明。
據上論斷，應依刑事訴訟法第二百九十九條第一項前段、第二百七十三條之一第一項
、第二百七十三條之二，毒品危害防制條例第十條第一項、第十八條第一項前段，刑
法第十一條、第五十六條、第四十七條、第三十八條第一項第二款，判決如主文。
本案經檢察官楊仲農到庭執行職務
中　　　華　　　民　　　國　　九十三　　年　　　十二　　月　　  十三　  日
                                臺灣板橋地方法院刑事第七庭
                                      法  官  陳  恒  寬
右正本證明與原本無異。
如不服本判決應於送達後十日內向本院提出上訴狀。
                                      書記官  王  春  森
中　　　華　　　民　　　國　　九十三　　年　　　十二　　月　　  十三　  日
附錄本案所犯法條全文
毒品危害防制條例第十條
施用第一級毒品者，處六月以上五年以下有期徒刑。
施用第二級毒品者，處三年以下有期徒刑。
